# 保险公司关于投资成本的赔付

提问人：zhaixueqin1 时间：2018-05-07 14:29:30
陈版，您好。公司现在在进行境外并购，想参保某保险公司的投资险。此险种针对境外投资的成本的保险，主要是公司并购标的在年度结束后根据评估报告有减值，那么保险公司给与减值部分相应的赔偿。按照现有的商誉的减值测试，此部分保险赔偿应该不能视同为与商誉相关的资产组的可收回金额吧。还烦请陈版给与指导。

回答人：chenyiwei
该笔保险赔偿不是来源于该资产组本身，而是与该资产组无关的第三方，所以不应纳入可收回金额的计算。同理，目前上市公司并购中常见的业绩补偿条款也是不纳入资产组可收回金额计算的考虑的。